【裁判字號】    98,抗,292
【裁判日期】    980422
【裁判案由】    聲請撤銷緩刑
【裁判全文】
臺灣高等法院刑事裁定                   98年度抗字第292號
抗  告  人
即  受刑人  甲○○
上列抗告人因聲請撤銷緩刑案件，不服臺灣桃園地方法院98年2
月23日裁定（98年度撤緩字第21號），提起抗告，本院裁定如下
：
    主  文
抗告駁回。
    理  由
一、檢察官聲請意旨略以：受刑人甲○○前因犯詐欺案件，經臺
    灣桃園地方法院以96年度審易字第9號判處有期徒刑一年，
    減為有期徒刑六月，如易科罰金以銀元三百元即新臺幣九百
    元折算一日，緩刑三年，並應賠償鄧守容新臺幣（下同）二
    千萬元，履行方式：(一)於民國97年3月5日支付五十萬元。(二)
    於97年5月5日支付五十萬元。(三)自97年7月5日起至104年12
    月5日止，按月十日給付鄧守容十萬元，合計九百萬元。但
    被告可主張寬限期，惟不得連續三期未付，且被告每年給付
    鄧守容之金額不得少於一百二十萬元。(四)被告違反(一)至(三)之
    履行約定，二千萬元之履行約定視為全部到期。(五)如被告以
    上開履行方式給付鄧守容一千萬元後，鄧守容願捨棄所餘一
    千萬元。該判決並已於97年3月24日確定在案。惟受刑人並
    未依約給付被害人鄧守容二千萬元，已合於刑法第75條之1
    第1項第4款所定撤銷緩刑宣告事由，爰依刑事訴訟法第476
    條聲請撤銷該案緩刑。
二、原裁定意旨略以：受刑人於本院上開判決確定後，未向被害
    人鄧守容履行該判決所定之損害賠償等情，業據被害人於97
    年5月13日、97年5月29日、98年2月4日在桃園地方法院檢察
    署執行檢察官前陳述甚詳，有各該訊問筆錄一份在卷可稽，
    又該確定判決就被告緩刑所定之負擔，係受刑人前於本院審
    理中與被害人達成和解，同意以該判決主文所示之分期付款
    方法賠償被害人等情，業經該判決記載綦詳，是本院就上開
    判決緩刑所定之負擔，既係依受刑人與被害人之和解結果所
    定條件，受刑人竟未依該條件履行，顯悖於誠實信用原則，
    堪認其違反該確定判決就緩刑所定之負擔情節重大，足認原
    宣告之緩刑難收其預期效果，而有執行刑罰之必要，核與刑
    法第75條之1第1項第4款之規定相符，應撤銷其緩刑之宣告
    等語。
三、抗告意旨略以：由於全球性金融海嘯之不可抗力，導致抗告
    人收益不如預期，而無法履行「每月十日給付被害人新臺幣
    十萬元，惟不得連續三期未付，每年給付不得少於一百二十
    萬元」之條件，實非抗告人所願，抗告人實無「足認原宣告
    之緩刑難收其預期效果」之情節，為此請求撤銷原裁定等語
    。
四、按緩刑宣告，得斟酌情形，命犯罪行為人向被害人支付相當
    數額之財產或非財產上之損害賠償，刑法第74條第2項第3款
    定有明文；又受緩刑之宣告而有違反刑法第74條第2項第1款
    至第8款所定負擔情節重大，足認原宣告之緩刑難收其預期
    效果，而有執行刑罰之必要者，得撤銷其宣告，刑法第75條
    之1第1項第4款亦有明定。而緩刑宣告是否撤銷，除須符合
    刑法第75條之1第1項各款之要件外，本條並採裁量撤銷主義
    ，賦予法院撤銷與否之權限，特於第1項規定實質要件為「
    足認原宣告之緩刑難收其預期效果，而有執行刑罰之必要」
    ，供作審認之標準。亦即於上揭「得」撤銷緩刑之情形，法
    官應依職權本於合目的性之裁量，妥適審酌被告所犯前後數
    罪間，關於法益侵害之性質、再犯之原因、違反法規範之情
    節是否重大、被告主觀犯意所顯現之惡性及其反社會性等情
    ，是否已使前案原為促使惡性輕微之被告或偶發犯、初犯改
    過自新而宣告之緩刑，已難收其預期之效果，而確有執行刑
    罰之必要。
五、經查：
  (一)抗告人即受刑人甲○○前因詐欺案件，經原審法院判處上述
    罪刑，並宣告附條件之緩刑確定等情，有該案判決正本及本
    院被告前案紀錄表各一紙在卷可稽。
  (二)惟抗告人於緩刑期內（97年3月24日至100年3月23日），除
    於97年5月、7月各給付五十萬元、六十萬元予鄧守容外，迄
    至98年2月4日均未再為任何給付，有檢察官訊問筆錄三紙附
    卷可考（見臺灣桃園地方法院檢察署98年度執聲字第271 號
    卷第2至6頁）。按抗告人係於該詐欺案件審理中，徵得被害
    人之同意後，依認罪協商程序與被害人達成宣告緩刑之條件
    ，然抗告人除給付一百十萬元外，其餘大部分均未賠償，違
    反對被害人之承諾，影響被害人權益甚鉅，其違反之情節自
    屬重大。足認甲○○於受緩刑之宣告後，並未履行原判決依
    刑法第74條第2項第3款所定之負擔，且依其情節已甚重大，
    自足認原宣告之緩刑難收其預期效果。原審因認抗告人有刑
    法第75條之1第1項第4款所定之情形，依法撤銷其前所受緩
    刑之宣告，經核並無違誤。抗告人以全球性金融海嘯乃不可
    抗力為由，提起抗告，為無理由，應予駁回。
據上論斷，應依刑事訴訟法第412條，裁定如主文。
中    華    民    國    98    年    4     月    22    日
                  刑事第十庭審判長法  官  陳春秋
                                  法  官  李春地
                                  法  官  朱光仁
以上正本證明與原本無異。
不得抗告。
                                  書記官  王宜玲
中    華    民    國    98    年    4     月    23    日


司法院資訊處製作；財團法人民間司法改革基金會備份。
